【裁判字號】    97,上易,246
【裁判日期】    970408
【裁判案由】    竊盜
【裁判全文】
臺灣高等法院刑事判決                 97年度上易字第246號
上  訴  人  臺灣臺北地方法院檢察署檢察官
被      告  乙○○
                      （
上列上訴人因被告竊盜案件，不服臺灣臺北地方法院96年度訴字
第1999號，中華民國96年12月31日第一審判決（起訴案號：臺灣
臺北地方法院檢察署96年度偵字第16288、21444、22677號），
提起上訴，本院判決如下：
    主  文
原判決關於附表一編號四竊盜罪部分及其執行刑均撤銷。
乙○○犯附表一編號四之竊盜罪，累犯，處有期徒刑柒月。
其他上訴駁回。
撤銷改判部分與駁回部分所處之刑，應執行有期徒刑拾月。
    事  實
一、乙○○前於民國91年間因偽造文書案件，經原審法院判處有
    期徒刑6月確定，於92年3月7日執行完畢；又於94年間因違
    反毒品危害防制條例案件，經同院判處有期徒刑6月確定，
    於同年3月31日執行完畢。
二、乙○○猶不知悔改，復基於意圖為自己不法所有之犯意，於
    96年7月19日19時許，進入臺北縣新店市○○路367號天主教
    中華聖母堂之地下室餐廳內，徒手竊取該教會所有放置在餐
    廳內之DVD播放器3台（即附表一編號3之行為）；又於同日
    19時30分許，於夜間侵入同上教會7樓宿舍，打開外籍教友
    甲○○所居住未上鎖之房間房門，入內徒手竊取甲○○所有
    外僑居留證1張、ELECTRONICPIN CARD 1張（即附表一編號4
    之行為）。嗣於96年7月28日20時20分許，乙○○因另涉毒
    品危害防制條例案件為警查獲，經其同意，警方至其臺北縣
    新店市○○路○段108號8樓802室住處搜索，當場扣得甲○○
    所有ELECTRONICPIN CARD、中華民國外僑居留證各1張、天
    主教中華聖母堂所有DVD播放器3台及其他被害人失竊之物品
    （乙○○所犯其餘附表一編號1、2、5至9之竊盜等案件，未
    據上訴，已判決確定）。
三、案經臺北市政府警察局文山第二分局、臺北縣政府警察局汐
    止分局報請臺灣臺北地方法院檢察署檢察官偵查起訴。
    理  由
一、上開事實，業據被告乙○○坦承不諱，核與證人即被害人甲
    ○○、證人即中華聖母堂總務副組長楊以德於警詢證述之情
    節相符（被告對上揭證人之警詢陳述之證據能力表示無意見
    ，且未於辯論終結前聲明異議，審酌該言詞陳述作成之情況
    ，並無非出於自由意志或證明力過低等情形，亦認為適當，
    自有證據能力），並有ELECTRONICPIN CARD、中華民國外僑
    居留證各1張、DVD播放器3台及贓物認領保管單附卷可稽，
    足認被告之自白與事實相符。本件事證明確，被告之犯行堪
    以認定，應依法論科。
二、核被告所為，附表一編號3係犯刑法第320條第1項普通竊盜
    罪，編號4犯同法第321條第1項第1款之加重竊盜罪，公訴人
    認編號4係犯普通竊盜罪，尚有未當，起訴法條應予變更。
    被告有事實欄所載之科刑執行情形，有本院被告前案紀錄表
    在卷可按，其於有期徒刑執行完畢後，5年內故意再犯本件
    有期徒刑以上之二罪，均為累犯，皆應依法加重其刑。被告
    所犯二罪，犯罪時間、地點及所害法益不同，顯然犯意各別
    ，行為互殊，應予分論併罰。
三、被告犯附表一編號3之竊盜罪部分，原審本同上見解，適用
    刑法第320條第1項、第47條、刑法施行法第1條之1第1項規
    定，審酌被告不思循正當途徑獲取財物，竟任意竊取他人財
    物，惟念其竊得之財物價值非鉅，為警查獲後自始至終均坦
    承犯行，態度良好，及其犯罪動機、目的、手段等一切情狀
    ，量處有期徒刑4月，並無不合。檢察官上訴意旨認應成立
    刑法第321條第1項第1款之加重竊盜罪，惟該址係中華聖母
    堂之餐廳，並非住宅或有人居住之建築物，即不成立加重竊
    盜罪，檢察官此部分上訴為無理由，應予駁回。
四、被告犯附表一編號4竊盜罪部分，原審予以論科，固非無見
    ，然該址係中華聖母堂之宿舍，為甲○○居住之房間，被告
    於夜間侵入竊取財物，應成立刑法第321條第1項第1款之加
    重竊盜罪。原判決論以普通竊盜罪，即有違誤。檢察官上訴
    指摘原判決不當，非無理由，此部分及其執行刑自應撤銷。
    爰審酌被告年輕力壯，不循正當途徑獲取財物，竟於夜間侵
    入他人居住處竊取財物，對個人及社會造成相當之危害，及
    其竊得之財物價值非鉅，犯後始終坦承犯行，知道自己行為
    非是，知所悔悟，態度良好，及其犯罪動機、目的、手段等
    一切情狀，量處如主文所示之刑，並與上訴駁回部分定其應
    執行之刑。公訴人以被告曾犯竊盜等罪，請求諭知被告於刑
    之執行前令入勞動場所強制工作。惟被告多次竊盜犯行之嚴
    重性尚非重大，所竊取之財物價值亦非甚鉅，於犯罪後坦承
    犯行不諱，尚知悔悟，參以被告領有中華民國身心障礙手冊
    ，綜合其所表現之危險性及對其未來之期待性等情以觀，認
    宣告如主文所示之刑，已足認為與被告犯行之處罰相當，難
    認有施以強制工作之必要，爰不為強制工作之諭知。
據上論斷，應依刑事訴訟法第368條、第369條第1項前段、第364
條、第300條、第299條第1項前段，刑法第321條第1項第1款、第
47條、第51條第5款，刑法施行法第1條之1第1項、第2項前段，
判決如主文。
本案經檢察官謝英民到庭執行職務。
中    華    民    國    97    年    4     月    8     日
            刑事第二庭    審判長法  官  呂丹玉
                                法  官  林恆吉
                                法  官  李麗玲
以上正本證明與原本無異。
不得上訴。
                                書記官  陳啟文
中    華    民    國    97    年    4     月    8     日
附錄：本案論罪科刑法條全文
中華民國刑法第320條
意圖為自己或第三人不法之所有，而竊取他人之動產者，為竊盜
罪，處5年以下有期徒刑、拘役或 5 百元以下罰金。
意圖為自己或第三人不法之利益，而竊佔他人之不動產者，依前
項之規定處斷。
前二項之未遂犯罰之。
中華民國刑法第321條
犯竊盜罪而有左列情形之一者，處 6 月以上、 5 年以下有期徒
刑：
一  於夜間侵入住宅或有人居住之建築物、船艦或隱匿其內而犯
    之者。
二  毀越門扇、牆垣或其他安全設備而犯之者。
三  攜帶兇器而犯之者。
四  結夥三人以上而犯之者。
五  乘火災、水災或其他災害之際而犯之者。
六  在車站或埠頭而犯之者。
前項之未遂犯罰之。
附表一
┌──┬────┬─────────┬─────┬───────┐
│編號│犯罪時間│犯罪地點及事實    │宣告刑    │所犯法條及罪名│
├──┼────┼─────────┼─────┼───────┤
│1   │96年6月 │在臺北縣新店市中正│乙○○竊盜│刑法第320條第1│
│    │21日16時│路348號麥當勞員工 │，累犯，處│項、電信法第56│
│    │許      │休息室內，趁無人看│有期徒刑│條第1項       │
│    │        │守之際徒手竊取洪鈺│月；又意圖│              │
│    │        │婷所有之普通汽車駕│為自己不法│              │
│    │        │駛執照、健保卡、  │之利益，以│              │
│    │        │SOGO集點卡各1張（ │無線方式，│              │
│    │        │均已領回）、行動電│盜用他人電│              │
│    │        │話1具（含門號0928 │信設備通信│              │
│    │        │216572號SIM卡1枚）│，累犯，處│              │
│    │        │。                │有期徒刑│              │
│    │        │乙○○於竊得上開行│月。      │              │
│    │        │動電話及其配屬之門│          │              │
│    │        │號SIM卡後，於96年6│          │              │
│    │        │月21日接續撥打使用│          │              │
│    │        │上開行動電話及門號│          │              │
│    │        │，以此無線方式盜用│          │              │
│    │        │他人電信設備通信而│          │              │
│    │        │詐得使用行動電話通│          │              │
│    │        │信服務之財產上不法│          │              │
│    │        │利益，總計約獲利  │          │              │
│    │        │608元             │          │              │
├──┼────┼─────────┼─────┼───────┤
│2   │96年7月 │獨自行經臺北市文山│乙○○竊盜│刑法第320條第1│
│    │12日凌晨│區○○路128巷3弄11│，累犯，處│項            │
│    │2時30分 │號前，見車牌號碼  │有期徒刑│              │
│    │許      │DTN-577號輕型機車 │月。      │              │
│    │        │停放於該處，認有機│          │              │
│    │        │可趁，趁無人看守之│          │              │
│    │        │際，徒手扳開機車座│          │              │
│    │        │墊而竊取楊雅慧所有│          │              │
│    │        │之上開機車行照、保│          │              │
│    │        │險證、輕型機車排氣│          │              │
│    │        │定期檢驗紀錄各1張 │          │              │
│    │        │（均已領回）      │          │              │
├──┼────┼─────────┼─────┼───────┤
│3   │96年7月 │獨自進入位於臺北縣│乙○○竊盜│刑法第320條第1│
│    │19日19時│新店市○○路367號 │，累犯，處│項。          │
│    │許      │天主教中華聖母堂地│有期徒刑肆│              │
│    │        │下室，趁無人看守之│月。      │              │
│    │        │際，徒手竊取教堂內│          │              │
│    │        │之DVD撥放器3台（業│          │              │
│    │        │已領回）          │          │              │
├──┼────┼─────────┼─────┼───────┤
│4   │96年7月 │夜間進入位於臺北縣│乙○○於夜│刑法第321條第1│
│    │19日19時│新店市○○路367 號│間侵入住宅│項第1款。     │
│    │30分許  │天主教中華聖母堂，│竊盜，累犯│              │
│    │        │並至7樓甲○○房間 │，處有期徒│              │
│    │        │（門未鎖），趁無人│刑柒月。  │              │
│    │        │之際，徒手竊取包麗│          │              │
│    │        │莎之中華民國外僑居│          │              │
│    │        │留證、ELECTRONCPIN│          │              │
│    │        │CARD 各1張（業已領│          │              │
│    │        │回）              │          │              │
├──┼────┼─────────┼─────┼───────┤
│5   │96年8月 │行經臺北縣新店市民│乙○○竊盜│刑法第320條第1│
│    │10日上午│權路2巷2號前，見車│，累犯，處│項            │
│    │某時許  │牌號碼NVO-479號重 │有期徒刑│              │
│    │        │型機車停放於該處，│月        │              │
│    │        │趁無人看守之際，徒│          │              │
│    │        │手扳開該機車座墊而│          │              │
│    │        │竊取其內之羅仁山所│          │              │
│    │        │有之黃色側背包（內│          │              │
│    │        │有羅仁山所有之中國│          │              │
│    │        │信託商業銀行存摺、│          │              │
│    │        │臺新國際商業銀行存│          │              │
│    │        │摺各1本（業已領回 │          │              │
│    │        │）、廚師斤兩配方錄│          │              │
│    │        │簿1本             │          │              │
├──┼────┼─────────┼─────┼───────┤
│6   │96年9月 │在臺北縣新店市中正│乙○○竊盜│刑法第320條第1│
│    │20日凌晨│路362號14樓耕莘醫 │，累犯，處│項、電信法第56│
│    │6 時許  │院休息室內，趁無人│有期徒刑│條第1項       │
│    │        │看守之際，徒手竊取│月；又意圖│              │
│    │        │劉開生所有之國民身│為自己不法│              │
│    │        │分證、輕型機車駕駛│之利益，以│              │
│    │        │執照、榮譽國民證各│無線方式，│              │
│    │        │1張、永豐商業銀行 │盜用他人電│              │
│    │        │存摺1本（業已領回 │信設備通信│              │
│    │        │）、行動電話1具（ │，累犯，處│              │
│    │        │內建門號0000000000│有期徒刑│              │
│    │        │號）。            │月。      │              │
│    │        │乙○○於竊得上開行│          │              │
│    │        │動電話及其配屬之門│          │              │
│    │        │號後，於96年9月20 │          │              │
│    │        │日接續撥打使用上開│          │              │
│    │        │行動電話及門號，以│          │              │
│    │        │此無線方式盜用他人│          │              │
│    │        │電信設備通信而詐得│          │              │
│    │        │使用行動電話通信服│          │              │
│    │        │務之財產上不法利益│          │              │
│    │        │，總計約獲利700元 │          │              │
├──┼────┼─────────┼─────┼───────┤
│7   │96年10月│在臺北市文山區景興│乙○○竊盜│刑法第320條第1│
│    │11日19時│路與景中街某速食店│，累犯，處│項            │
│    │許      │內，趁廖庭琪上廁所│有期徒刑│              │
│    │        │而且皮包放置在座位│月        │              │
│    │        │上，無人看守之際，│          │              │
│    │        │乙○○徒手竊取廖庭│          │              │
│    │        │琪所有之皮包1只（ │          │              │
│    │        │內有廖庭琪之國民身│          │              │
│    │        │分證、健保卡、悠遊│          │              │
│    │        │卡各1張、行動電話1│          │              │
│    │        │具（含門號0000000 │          │              │
│    │        │511號SIM卡1枚）、 │          │              │
│    │        │現金20餘元。      │          │              │
├──┼────┼─────────┼─────┼───────┤
│8   │96年10月│乙○○於左開時間前│乙○○行使│刑法第216條、 │
│    │19日某時│往位於臺北市民權東│偽造私文書│第210條、第339│
│    │許      │路6段282號亞太行動│罪，累犯，│條第1項、第2項│
│    │        │寬頻公司，以「劉開│處有期徒刑│              │
│    │        │生」名義表示欲申辦│柒月，如附│              │
│    │        │行動電話，並接續填│表二所示之│              │
│    │        │寫劉開生之基本資料│「劉開生」│              │
│    │        │於「亞太固網寬頻行│署名共肆枚│              │
│    │        │動電話服務申請書」│均沒收。  │              │
│    │        │2份，繼之於該申請 │          │              │
│    │        │書之「申請人簽章」│          │              │
│    │        │、專案同意書之「立│          │              │
│    │        │同意書人」接續偽造│          │              │
│    │        │劉開生之簽名共4枚 │          │              │
│    │        │，而偽造完成該份服│          │              │
│    │        │務申請書、專案同意│          │              │
│    │        │書，乙○○再連同前│          │              │
│    │        │開竊得之劉開生所有│          │              │
│    │        │之國民身分證持交給│          │              │
│    │        │該門市服務人員申辦│          │              │
      │        │門號，以此方式詐得│          │              │
│    │        │門號0000000000號、│          │              │
│    │        │0000000000號SIM 卡│          │              │
│    │        │各1枚，及以顯低於 │          │              │
│    │        │市價之優惠價格（  │          │              │
│    │        │145元）購得行動電 │          │              │
│    │        │話2具、即日起由亞 │          │              │
│    │        │太行動寬頻公司提供│          │              │
│    │        │之行動電話通信服務│          │              │
│    │        │之不法利益。      │          │              │
├──┼────┼─────────┼─────┼───────┤
│9   │96年10月│未經同意或授權，無│乙○○無故│刑法第306條第1│
│    │22日某時│故侵入臺北市文山區│侵入建築物│項            │
│    │許      │景興路188號之建築 │，累犯，處│              │
│    │        │物                │有期徒刑│              │
│    │        │                  │月。      │              │
└──┴────┴─────────┴─────┴───────┘
附表二：
┌──┬───────────┬─────────────┐
│編號│偽造之私文書          │偽造之署押                │
├──┼───────────┼─────────────┤
│ 1. │未扣案之以劉開生名義出│申請人簽章欄上偽造「劉開生│
│    │具之96年10月19日「亞太│」之署名各1枚             │
│    │固網寬頻行動電話服務申│                          │
│    │請書」2份             │                          │
│    │                      │                          │
├──┼───────────┼─────────────┤
│ 2. │未扣案之以劉開生名義出│立同意書人上偽造「劉開生」│
│    │具之專案同意書2份     │之署名各1枚               │
└──┴───────────┴─────────────┘


司法院資訊處製作；財團法人民間司法改革基金會備份。
